【裁判字號】    91,易,739
【裁判日期】    920618
【裁判案由】    違反保護令罪
【裁判全文】
臺灣士林地方法院刑事判決                          九十一年度易字第七三九號
    公  訴  人  臺灣士林地方法院檢察署檢察官
    被      告  乙○○
右列被告因違反保護令罪等案件，經檢察官聲請簡易判決處刑（九十年度偵字第六四
四六號），本院認不宜逕以簡易判決處刑（九十一年度簡字第七一九號），經改採通
常審理程序並判決如左：
    主  文
乙○○違反法院依家庭暴力防治法第十三條所為禁止實施家庭暴力行為之裁定，處拘
役參拾日，如易科罰金以參佰元折算壹日。
    事  實
一、乙○○與甲○○係夫妻關係，彼此間屬家庭暴力防治法第三條第一款所定之家庭
    成員，因乙○○曾有對甲○○實施家庭暴力之事實，由甲○○向本院聲請核發民
    事通常保護令，經本院於民國八十九年十二月十五日以八十九年度家護字第二五
    九號裁定核發民事通常保護令，裁定令乙○○不得對甲○○實施身體或精神上不
    法侵害之行為。詎乙○○明知法院已核發上述之保護令，竟仍於保護令有效期間
    內（十個月），於九十年八月二十四日下午四時許，在台北市○○路二四五巷四
    三弄三八之一號家中，因與回來家裡之甲○○有所爭執，出手捶打甲○○之手臂
    ，造成甲○○右手臂瘀傷五乘四平方公分之身體傷害（傷害部份已撤回告訴），
    違反保護令，嗣經甲○○報警，始查獲上情。
二、案經甲○○訴由臺北市政府警察局士林分局報請臺灣士林地方法院檢察署檢察官
    偵查起訴。
    理  由
一、訊據被告乙○○對於告訴人甲○○於右揭時地在家中發生爭執之事坦承不諱，惟
    否認有出手毆打告訴人之事實，辯稱當時因告訴人不讓伊出門，伊與告訴人有拉
    扯，但伊沒有打告訴人之手臂云云。經查，告訴人手臂遭被告捶打受傷等情，業
    據告訴人於本院調查中證述在卷可稽，又其右手臂確實受有瘀青之傷害，有照片
    、診斷證明書乙紙在卷可稽，此自屬民事通常保護令所指身體上不法侵害之行為
    。又查，被告於九十年八月二十五日偵訊中承認有輕抓告訴人的手，九十年十月
    四日偵訊時則稱伊可能有拉到告訴人手臂，告訴人之手若有瘀傷，應是伊要出去
    時拉到的等語，至本院調查時，則改稱伊把門拉開時，可能碰到告訴人的手等語
    ，在審理中又改稱雙方有拉扯，但伊沒有打告訴人等語，所陳情節前後不一，應
    認被告所辯並不足採。而被告前經本院八十九年十二月十五日裁定禁止實施家庭
    暴力行為，復有本院八十九年度家護字第二五九號裁定之通常保護令一件在卷可
    按。綜上，事證明確，被告犯行應堪認定，應依法論科。
二、被告乙○○為甲○○之配偶，與之具有家庭暴力防治法第三條第一款之家庭成員
    關係，且前經本院裁定禁止實施家庭暴力行為，被告違反法院依家庭暴力防制法
    第十三條所為之上開裁定，核其所為，係犯家庭暴力防制法第五十條第一款之違
    反保護令罪。爰審酌被告之生活狀況、智識程度、前有家庭暴力傷害罪之前科（
    此有臺灣高等法院被告全國前案紀錄表一份在卷可按）、對告訴人造成危害之程
    度、告訴人已就傷害部分撤回告訴及被告犯罪後否認犯行之態度等一切情狀，量
    處如主文所示之刑，並諭知易科罰金之折算標準。
三、起訴意旨另以：被告乙○○於九十年八月二十四日下午四時許，在台北市○○路
    二四五巷四三弄三八之一號家中，基於傷害之犯意，出手捶打甲○○手臂之違反
    保護令行為，同時造成甲○○右手臂瘀傷五乘四平方公分之身體傷害，另涉有傷
    害罪嫌等語。惟按告訴乃論之罪，告訴人於第一審辯論終結前得撤回其告訴，又
    告訴經撤回者，應諭知不受理之判決，刑事訴訟法第二百三十八條第一項、第三
    百零三條第三款分別定有明文。本件告訴人甲○○告訴被告乙○○傷害案件，公
    訴意旨認被告係觸犯刑法第二百七十七條第一項之罪，此罪依同法第二百八十七
    條前段之規定，須告訴乃論。茲據告訴人到庭撤回其告訴，揆諸前開說明，本應
    就該傷害部分諭知不受理之判決，然公訴人認其與前揭論罪科刑部分為想像競合
    犯之裁判上一罪關係，爰不另為不受理之判決。
據上論斷，應依刑事訴訟法第四百五十二條、第二百九十九條第一項前段，家庭暴力
防治法第五十條第一款，刑法第十一條前段、第四十一條第一項前段，罰金罰鍰提高
標準條例第二條判決如主文。
本案經檢察官陳家美到庭執行職務
中      華      民      國      九十二      年    六    月    十  八    日
                                    臺灣士林地方法院刑事第一庭
                                        法  官  高  愈  杰
右正本證明與原本無異。
如不服本判決，應於判決送達後十日內，向本院提出上訴狀。
                                        書記官  蘇  彥  宇
中      華      民      國      九十二      年    六    月    十  九    日
附錄本案論罪科刑法條全文：
家庭暴力防治法第五十條第一款：
  違反法院依第十三條、第十五條所為之下列裁定者，為本法所稱之違反保護令罪，
  處三年以下有期徒刑、拘役或科或併科新台幣十萬元以下罰金︰
  一、禁止實施家庭暴力行為。


司法院資訊處製作；財團法人民間司法改革基金會備份。
